臺灣士林地方法院刑事判決
110年度易字第165號
公  訴  人  臺灣士林地方檢察署檢察官
被      告  吳孟龍



上列被告因竊盜案件，經檢察官提起公訴（109年度偵字第20870
號），本院判決如下：
    主  文
吳孟龍犯竊盜罪，處有期徒刑參月，如易科罰金，以新臺幣壹仟
元折算壹日。未扣案之瓦斯爐、熱水器維修工具及材料沒收，於
全部或一部不能沒收或不宜執行沒收時，追徵其價額。
    事  實
一、吳孟龍意圖為自己不法之所有，基於竊盜犯意，接續於民國
    109年6月27日10時49分許至同年月30日14時50分許，利用清
    理新北市○○區○○路0段000號2樓廢棄物得自由進出該址公共
    區域之機會，進入上址地下室，見邱正良所有瓦斯爐、熱水
    器維修工具及材料、中古熱水器2臺及電鍋(價值不詳，以下
    合稱系爭物品)放置於地下室樓梯間及停車場無人看管，徒
    手竊取系爭物品，得手後駕駛不詳車輛及車牌號碼000-0000
    號租賃小客車（下稱系爭小客車）離去。嗣經邱正良系爭發
    現物品遭竊報警處理，始為警循線查悉上情。
二、案經新北市政府警察局蘆洲分局報告臺灣士林地方檢察署（
    下稱士林地檢）檢察官偵查起訴。
    理  由
壹、證據能力：
    本判決所引用被告吳孟龍以外之人於審判外之言詞或書面陳
    述，雖均屬傳聞證據，惟檢察官、被告於本院言詞辯論終結
    前均不爭執其證據能力【見本院110年度易字第165號卷（下
    稱易字卷）㈡第213頁至第215頁】，本院審酌上開證據資料
    作成時之情況，尚無違法不當及證明力明顯過低之瑕疵，認
    為以之作為證據應屬適當，揆諸刑事訴訟法第159條之5第1
    項規定，均有證據能力。又本判決其他引用資以認定事實所
    憑之非供述證據，並無證據證明係公務員違背法定程序所取
    得，依刑事訴訟法第158條之4反面解釋，亦有證據能力。
貳、實體部分
一、認定事實之證據及理由：
　　訊據被告固坦承於上開時間前往該址地下室搬運物品，及案
    發後委由證人謝其達轉交熱水器價金新臺幣（下同）600元
    予被害人邱正良等節，惟否認有何竊盜犯行，辯稱：其當時
    轉介證人謝其達承包該址2樓廢棄物清運工程，始於上開時
    間前往該址幫忙搬運廢棄物，然因小貨車無法進入該址地下
    室且前3至4天尚未租賃小貨車，其等始將清運之廢棄物搬至
    地下室樓梯間堆放，再搬至證人洪金寶所駕駛之小客車載走
    ，當時地下室樓梯間、停車場並無被害人所有系爭物品，嗣
    因證人謝其達稱被害人遺失系爭物品，其詢問同事「凱弟」
    ，「凱弟」表示好像有看到中古熱水器2臺，其考量工程係
    其介紹，證人謝其達亦無力賠償，遂由其賠償被害人600元
    ，不清楚熱水器究係何人搬上小客車；本案係被害人與證人
    謝其達自導自演，其並未委託證人謝其達返還電鍋等失竊物
    品予被害人，證人謝其達傳送之電鍋照片背景是證人謝其達
    家，除熱水器外其所搬物品均搬至證人謝其達之小貨車上，
    證人謝其達每次都亂講將責任推給其，之前偷馬桶也是，該
    案其遭不起訴處分，其無竊盜之犯意或犯行云云。經查：
　㈠被告於109年6月27日10時49分許至同年月30日14時50分許，
    前往新北市○○區○○路0段000號地下室搬運不詳物品至不詳車
    輛離去；被告於109年7月2日委由證人謝其達轉交600元賠償
    被害人中古熱水器之損害等節，業經被害人於警詢中證述明
    確【見士林地檢109年度偵字第20870號（下稱偵卷）第11頁
    至第13頁】，核與證人謝其達於警詢中及本院審理中之證述
    （見偵卷第15頁至第19頁，易字卷㈠第224頁至233頁）、證
    人洪金寶於本院審理中之證述（見易字卷㈡第204頁至第213
    頁）大致相符，並有證人謝其達與被害人之通訊軟體對話記
    錄擷圖、現場照片2張、監視錄影畫面翻拍照片4張、警員11
    0年7月8日職務報告（見偵卷第25頁至第32頁，易字卷㈠第13
    3頁），且為被告所不爭執（見易字卷㈠第54頁至第55頁、第
    235頁至第236頁，易字卷㈡第50頁至第54頁、第216頁至第21
    9頁），先堪認定。
　㈡被告確竊取系爭物品，業據：
　⒈被害人於警詢中證稱：我所有系爭物品遭竊，我於109年6月2
    8日18時許在上址地下室樓梯間，見我所有之瓦斯爐底板散
    落在地，我便前往樓梯間查看，發現我放在樓梯間之2臺中
    古熱水器及材料、電鍋、工具不知所蹤，我遂於同年月29日
    調閱監視錄影畫面，發現有非社區人員至地下室竊取我擺放
    在該處之上開物品；109年7月1日13時45分我再次到地下室
    欲騎乘機車外出，發現我放在我車位之維修熱水器工具及零
    件亦遭竊，我調閱監視器發現是109年6月30日14時51分許疑
    似同一位嫌疑人至地下室竊取我放在車位上之維修熱水器工
    具及零件；我於109年6月25日仍有看到放在樓梯間之2臺中
    古熱水器及材料、電鍋、工具，同年月30日早上仍有看到車
    位上之維修熱水器工具及零件，社區警衛看監視錄影畫面後
    稱是該址2樓工人所為，我遂與工頭謝其達聯繫，謝其達承
    認係其所僱工人所為並答應我返還物品，然其僅於109年7月
    2日返歸還我所有電鍋、變賣熱水器之600元及不屬於我所有
    之工具等語明確（見偵卷第11頁至第13頁）。
　⒉次查被告於109年6月27日10時49分許與綽號「凱弟」之男子
    、證人洪金寶前往該址地下室，被告向前指後，「凱弟」便
    走向樓梯間左側可堆置物品處，證人洪金寶、被告亦走向樓
    梯間左側，10時49分41秒證人洪金寶上樓後，「凱弟」左、
    右手各提1樣物品自樓梯間走出後又走回樓梯間左側，同日1
    0時49分59秒「凱弟」將雙手所提物品置於樓梯間左側地板
    上後亦上樓，被告則將「凱弟」所放物品雙手拿起後走出樓
    梯間向畫面右側移動離開畫面，並於10時50分48秒上樓；嗣
    有人下樓，於同日10時55分24秒被告在樓梯間右手拿著1扁
    平狀物品上樓；又同年月28日13時51分許，1名身著黑色T恤
    及黑色長褲之男子於樓梯間內先將門稍微關閉，並於門後走
    動，復於13時52分7秒許提1箱物品上樓，嗣於13時52分44秒
    身著黑色T恤及黑色長褲之男子雙手拿1箱物品再次上樓，再
    於13時56分許出現走向1樓社區車道，並於13時58分走至載
    滿物品之藍色小貨車；被告復於同年月30日14時50分許在該
    址地下室停車場，先走至左前方畫面死角處離開畫面後，手
    提不詳物品再從畫面左上角走到系爭小客車已開啟的駕駛座
    門並彎腰整理車內物品，嗣上車離開等節，業經本院勘驗監
    視錄影畫面無訛，並製有勘驗筆錄及附件在卷可佐（見易字
    卷㈠第239頁至第313頁）；證人徐宇聲復於本院審理中證稱
    ：109年6月28日影片中黑色穿著的人是被告等語（見易字卷
    ㈠第221頁），核與被害人上開證述大致相符，堪信被告確於
    被害人所述遭竊時間前往放置系爭物品之地下室樓梯間及停
    車場拿取物品後離去。
　⒊佐以被害人於109年6月30日發現系爭物品遭竊即傳送監視錄
    影畫面予證人謝其達，經證人謝其達聯繫被告後於被告住處
    尋獲被害人所有電鍋1個，被告並交付變賣熱水器所得600元
    予證人謝其達轉交被害人等節，亦據：
　①證人謝其達於警詢中及本院審理中證稱：被告表示2臺中古熱
    水器已變賣、價金為600元，其他物品似仍在被告住處；被
    害人反應系爭物品遭竊，但我至倉庫清查並未尋獲，被害人
    給我看監視錄影畫面，我才知道被告前往地下室，之後我在
    被告住處找到系爭物品，被告有將其中一部分交給我返還被
    害人，然似未全部返還；被害人發現系爭物品遭竊有先看監
    視錄影始知是被告所為，因為被告如果先到會去警衛室登記
    ，被害人查詢才知道被告是來工作的，我有問被告是不是他
    做的，被告也承認說是，我跟被告說失主已經來問請被告將
    系爭物品返還，被告也同意，被告不敢不承認，因為他的交
    通工具出現在現場；監視錄影畫面被告在樓梯間搬東西，但
    那裏好像是被害人放系爭物品的小倉庫；我交給被害人的60
    0元是被告去回收廠賣2臺熱水器的錢，被告說賣了600元並
    將錢給我讓我轉交被害人；被害人所失竊的物品是我追查、
    處理的，但我處理的已經返還被害人，當時我與被告聯絡，
    被告讓我進去其住處，我在被告房間與客廳找到，被告交給
    我，再由我交還被害人，我的倉庫只有2樓清下來的物品等
    語（見偵卷第15頁至第19頁，易字卷㈠第226頁至第231頁）
    。
　②而被害人確於109年6月30日傳送本案監視錄影畫面予證人謝
    其達，並詢問證人謝其達得否聯繫被告返還系爭物品，經證
    人謝其達回覆：「老闆好，我目前要到那個人家裡，明早我
    還會到工地，第一時間會先跟你碰面及滿意答覆。」，嗣被
    害人表示：「偷走這些破銅爛鐵，我報警抓人，值得嗎？要
    偷去偷高檔的，這些都是我做工的工具及材料，還有2臺中
    古熱水器，還有1臺電鍋。」，證人謝其達則回覆：「邱老
    闆你好，因忙到下午才過來，交給守衛了，明細我沒很清楚
    ，等等傳照片給你，另2中古熱水器是故障，可能追不回來
    了，拿去回收賣錢，1臺300元，共600元，同樣幫你收回來
    了。若有其他問題，明天我都會在樓下施工，就這樣子了」
    ，並傳送2籃工具及電鍋照片等節，亦有證人謝其達與被害
    人之通訊軟體對話記錄擷圖可證（見偵卷第25頁至第29頁）
    ，核與證人謝其達及被害人前揭證述吻合，亦與被告偵查中
    所自承：其有拿2臺中古電熱水器至系爭小客車上，其跟謝
    其達說已經賣掉而拿600元給謝其達等語（見偵卷第83頁）
    相符，足徵被害人及證人謝其達所述案發後被害人委由證人
    謝其達代為聯繫被告，經證人謝其達至被告家中尋獲被害人
    所有電鍋1個，被告復將變賣熱水器所得600元委託證人謝其
    達轉交被害人等節，堪以採信。
　⒋承上，被告既於被害人所述遭竊時間前往放置系爭物品之地
    下室樓梯間及停車位拿取物品後離去，案發後復委由證人謝
    其達轉交變賣熱水器所得600元予被害人，證人謝其達又於
    被告住處尋獲被害人失竊電鍋，堪信被告確於109年6月27日
    10時49分許至同年月30日14時50分許於案發地點竊取系爭物
    品。
　⒌至於證人洪金寶雖於本院審理中具結證稱：當天被告向我借
    白色的休旅車載運清理房屋之廢棄物及回收物，我有去過該
    址1次確認被告工作內容，我不確定樓梯間原本是否有雜物
    ，被告有要我幫忙搬紙箱及寶特瓶等上車，之後我便將車留
    給被告並離開現場，我沒有看到被告搬電器或熱水器，但清
    理現場確實有壞掉的電器用品，我跟被告只有拿2樓清下來
    放在地下室樓梯間之物品，後來被告將我的車開走，並與謝
    其達一起將廢棄物賣掉等語（見易字卷㈡第205頁至第213頁
    ）。惟依證人洪金寶所述，其僅於109年6月27日至案發地點
    並提早離去；且被告係趁證人洪金寶於當日10時49分41秒上
    樓後始將樓梯間之物品取走乙節，亦如㈡⒉所述，足見證人洪
    金寶於案發時間並未全程在場目睹被告搬運過程，自難以其
    前揭證述遽為有利被告之認定。
　⒍從而，被告確於109年6月27日10時49分許至同年月30日14時5
    0分許在案發地點接續竊取系爭物品。　　　
　㈢被告於行為時即知系爭物品係他人所有而竊取之，顯有不法
    所有意圖及竊盜故意：
　⒈查證人謝其達於警詢中及本院審理中證稱：我不清楚為何被
    告要進入地下室，案發時我在該址2樓工作而不清楚被告竊
    盜原因；我當時是因老闆承包工程而將清潔工作轉包給我，
    工作內容是清運該址2樓垃圾包含木材、衣物、電器等，工
    期約1週共計載3輛貨車，被告工作內容是幫忙拆2樓物品並
    搬至停放於1樓之貨車上而不需至地下室，被告工作時亦未
    提供自己的車輛載運物品；貨車是後面幾天始至現場，前幾
    天是搭大包老闆的車至現場整理並將垃圾暫放2樓，整理好
    後我才租貨車至現場載運；貨車因為動線關係而停在1樓，
    載物品均是在1樓載，我請的工人也都知道清運下來的物品
    要放1樓貨車停放處而非地下室，垃圾則是放在警衛室旁邊
    外面廣場等語（見偵卷第17頁，易字卷㈠第224頁至第228頁
    、第230頁至第232頁）；證人徐宇聲亦於本院審理中證稱：
    工頭是謝其達，該工程我有去幫忙1天，我是去收垃圾並將
    垃圾搬到警衛室旁邊丟掉，過程中我沒有去地下室等語明確
    （見易字卷㈠第218頁至第219頁）。
　⒉而證人謝其達租賃之小貨車於109年6月28日即進場清運物品
    ，且查無小貨車進入該址地下室之畫面等節，業經本院勘驗
    現場監視錄影畫面無訛，並製有勘驗筆錄及附件可稽（見易
    字卷㈠第241頁至第242頁、第289頁至第271頁）；被告復於
    本院裡時自承：監視錄影沒有小貨車的影像是因為小貨車下
    不來等語（見易字卷㈡第217頁），核與證人謝其達所述小貨
    車係停放於1樓乙節相符；而證人謝其達及被告所清運廢棄
    物之房屋位於該址2樓，此亦為被告所自承（見易字卷㈠第55
    頁），則證人謝其達證稱被告僅需將2樓物品搬至1樓貨車停
    放處而無進入地下室搬運物品之必要乙節，應屬可信。又被
    告於109年6月27日拿取樓梯間物品前，被告或其他工作人員
    均無搬運物品下樓至地下室之動作，亦如㈡⒉所述，堪信被告
    或其他工作人員未曾將該址2樓物品搬運至地下室樓梯間或
    停車場堆置，則被告顯無誤認系爭物品為該址2樓廢棄物之
    可能。況被告於109年6月27日及同年月28日曾多次將地下室
    樓梯間物品搬上樓，復於同年月30日於停車場拿取物品至系
    爭小客車上乙節，亦如㈡⒉所述，則被告拿取系爭物品之地點
    、搬運方向均與清運該址2樓廢棄物動線不符，被告辯稱其
    係誤認系爭物品為該址2樓之廢棄物而無竊盜故意或不法所
    有意圖云云，難認可採。
　⒊至於證人洪金寶證稱：我只認識被告，109年6月27日被告是
    從2樓一路清到地下室，並將物品放在樓梯間，當天我有幫
    忙搬一些紙箱、寶特瓶到我車上，是被告叫我幫忙搬樓梯間
    雜物至車上，但謝其達沒有跟我說搬下來的東西要放哪裡，
    是被告直接帶我去地下室，謝其達在2樓整理房屋並將物品
    往下搬，我跟被告在樓下接等語（見易字卷㈡第207頁、第20
    9頁至第212頁），惟證人洪金寶所述搬運過程與現場監視錄
    影畫面不符，亦難以此為有利被告之認定。
　⒋從而，被告既知該址2樓廢棄物未曾堆置於地下室樓梯間及停
    車場，系爭物品顯為他人所有仍竊取之，自有不法所有意圖
    及竊盜故意。
  ㈣被告固以前詞置辯，惟查：　　
　⒈被告於①偵查中先稱：當時其剛好在附近工作，證人謝其達請
    其去搬家，其便將小客車停在地下室，證人謝其達的小貨車
    則停在1樓，工作人員將物品搬至地下室或1樓，其將中古熱
    水器2臺放在小客車上，其他東西其已放在證人謝其達的貨
    車上，嗣證人謝其達說其拿的是別的住戶的東西並詢問其物
    品下落，其回答已經賣掉而給證人謝其達600元，其是不小
    心搬錯而非竊盜；其剛剛是說丟掉了云云（見偵卷第81頁至
    第85頁）。②110年4月19日準備程序改稱：系爭物品中，其
    僅記得有拿2臺熱水器，其餘無印象；當天去搬家開了1輛小
    貨車、兩輛小客車，最後東西都是在證人謝其達那，其沒有
    拿東西，熱水器是其他工人拿去賣的，當時2樓搬下來的東
    西都放在1樓或地下室，大的東西上1樓的貨車、小的東西就
    上地下室的小客車，其無竊盜犯意云云（見易字卷㈠第54頁
    至第55頁）。③110年8月9日本院審理中改稱：清運前3、4天
    並沒有貨車，故物品是搬至地下室以小客車運走，熱水器是
    第一天證人洪金寶丟掉的，被害人說熱水器被偷，其有印象
    便馬上處理而把錢還給被害人，隔了很久證人謝其達又說其
    他東西不見，其找不到東西在哪遂不予理會；其當天僅將物
    品搬至小貨車上，不清楚哪些是證人謝其達要其搬、哪些不
    是云云（見易字卷㈠第233頁、第235頁至第236頁）。④於110
    年11月22日準備程序稱：其有拿熱水器，其他東西其沒有拿
    ；第一天其把東西都搬到地下室電梯前跟樓梯轉角空地，東
    西沒有堆在停車格，因為車子在地下室，熱水器就是在地下
    室電梯前面，且熱水器是證人洪金寶拿的，其會賠錢係因其
    聯絡證人洪金寶，證人洪金寶表示熱水器故障已回收，因為
    人是其找的，其始負責賠償；109年6月29日其推車是要搬冷
    氣，同年月30日其僅整理系爭小客車而未搬運物品云云（見
    易字卷㈡第51頁至第53頁）。⑤嗣於證人洪金寶到庭作證後改
    稱：開始搬運前樓梯間是空的，其等始將物品堆置於該處，
    當天只有證人洪金寶的車有載物品，不知是誰將熱水器搬上
    車，當時東西很多，可能是2樓屋主自己搬下來，其嗣後問
    凱弟熱水器下落，凱弟說好像有，其想說沒沒少錢就賠償云
    云（見易字卷㈡第216頁至第218頁）。互核被告所述上開情
    節，被告就「熱水器2臺究係何人拿取？由何人出售或丟棄
    ？」、「將物品搬至地下室並以小客車載運之原因」、「小
    貨車進場時間」、「搬運前該址地下室樓梯間有無放置物品
    」等節，前、後陳述不一，被告所辯已難遽信。
　⒉至於被告辯稱其未委託證人謝其達返還電鍋等失竊物品予被
    害人，電鍋照片背景是證人謝其達家，本案係被害人與證人
    謝其達自導自演，證人謝其達推諉責任所述不實云云。惟查
    ，被害人及證人謝其達所為證述，就被害人發現遭竊後循線
    追查被告、證人謝其達自被告處尋獲電鍋並轉交被告轉賣熱
    水器價金600元予被害人等過程鉅細靡遺，且所述互核相符
    ，顯非憑空捏造、杜撰，核與通訊軟體對話記錄擷圖等客觀
    事證吻合，其等前揭證述亦無明顯矛盾或不合常理之處，是
    其等上開所述應屬親身經歷之事項而堪採信。況被害人與被
    告素不相識，實無刻意配合證人謝其達製作不實通訊軟體對
    話記錄或虛偽陳述以陷被告於罪之必要。反觀被告供述前、
    後矛盾，復隨證人陸續到庭作證後不斷更易其詞，被告所辯
    顯係卸飾之詞，難認可採。
　⒊被告復辯稱其係因小貨車無法進入地下室及尚未進場，始將
    欲清運之廢棄物搬至地下室樓梯間堆放，再搬至證人洪金寶
    所駕駛之小客車載走；109年6月30日其僅整理系爭小客車而
    未搬運物品云云。惟被告於109年6月27日拿取樓梯間物品前
    ，被告或其他工作人員均無搬運物品下樓至地下室之動作，
    且被告於109年6月30日確自停車場拿取物品後駕駛系爭小客
    車離去等節，已如前述，被告所辯與監視錄影畫面不符，已
    難採信。況小客車載運量與小貨車差異甚巨，證人謝其達租
    賃之小貨車復於109年6月28日即進場清運，亦如前述，則被
    告於小貨車進場前將該址2樓廢棄物堆放於1樓小貨車欲停放
    位置待翌日小貨車進場後直接清運即可，豈有大費周章自該
    址2樓搬至地下室堆放，再由被告另外商借小客車搬運之可
    能，被告上開所辯亦與常情有違，而無足採。
  ㈤綜上所述，被告前揭所辯各節，顯係臨訟卸責之詞，均不足
    採信。本件事證明確，被告竊盜犯行堪以認定，應予依法論
    科。
二、論罪科刑
  ㈠核被告所為，係犯刑法第320條第1項之竊盜罪。而被告於109
    年6月27日至同年月30日間，在同一地點，多次竊取被害人
    所有系爭物品，係於密切接近之時間，在同一地點所為，復
    侵害同一被害人之財產法益，顯係基於單一之竊盜犯意所為
    ，各行為間之獨立性極為薄弱，依一般社會健全觀念，難以
    強行分開，在刑法評價上，以視為數個舉動之接續施行，合
    為包括之一行為予以評價，較為合理，應論以接續犯之一罪
    。又證人洪金寶、「凱弟」雖於109年6月27日與被告共同至
    案發現場，惟「凱弟」於樓梯間拿取物品後復將物品放回樓
    梯間，並與證人洪金寶先、後上樓離去，2人於被告自樓梯
    間搬運物品上車時均未在場等節，業如㈡⒉所述；卷內復無
    其他證據足認證人洪金寶、「凱弟」與被告間就本案竊盜行
    為有何犯意聯絡、行為分擔，而難論以共同正犯，故被告本
    案犯行並無刑法第321條第1項第4款之適用，併此敘明。
　㈡查本案起訴書固記載被告前犯施用毒品罪，經臺灣桃園地方
    法院以108年度壢簡字第2317號判決有期徒刑3月確定，於10
    9年3月27日執行完畢而構成累犯之事實，然除卷附臺灣高等
    法院被告前案紀錄表外，檢察官就大法官釋字第775號解釋
    文所明示，關於累犯者有其特別惡性及對刑罰反應力薄弱而
    加重最低本刑部分，並未具體指出證明方法，故此部分列為
    刑法第57條第5款所定「犯罪行為人之品行」進行審酌，而
    無刑法第47條累犯加重規定之適用（最高法院110年度台上
    字第5600號裁定參照）。　
　㈢爰審酌被告不思正道取財，任意竊取他人之財物，所為破壞
    社會秩序及他人財產安全，實屬不該；且被告經通知後僅返
    還變賣熱水器之價金600元及電鍋，其餘部分均未返還，及
    其自始否認犯行之犯後態度；復審酌被告①前因施用毒品，
    經臺灣桃園地方法院（下稱桃園地院）以108年度壢簡字第2
    317號判決有期徒刑2月、2月，應執行有期徒刑3月確定，於
    109年3月27日執行完畢，復與另案毒品案件經臺灣高等法院
    以109年度聲字第4190號定應執行有期徒刑2年2月確定，於1
    11年6月4日執行完畢；②復因偽造文書案件，經桃園地院以1
    05年度簡字第223號判決判處有期徒刑3月確定，於106年1月
    17日執行完畢；又因③竊盜及妨害公務案件，經同法院以105
    年度訴字第597號判決判處有期徒刑6月、5月，嗣被告就竊
    盜部分提起上訴，經臺灣高等法院以106年度上訴字第173號
    駁回上訴確定，②③部分經臺灣高等法院以106年度聲字第245
    7號定應執行有期徒刑1年確定，並於107年2月13日執行完畢
    ；再因④竊盜案件，經桃園地院以106年度易緝字第94號判決
    判處有期徒刑4月確定；⑤又因贓物案件，經桃園地院以106
    年度審易緝字74號判處有期徒刑3月確定，上開②③④⑤再經同
    法院以107年度聲字第2100號裁定應執行有期徒刑1年5月確
    定，甫於107年8月28日執行完畢之素行，有灣高等法院被告
    前案紀錄表可證（見易字卷㈡第5頁至第32頁），兼衡其犯罪
    之動機、目的、手段及本案遭竊財物均為一般生活用品，暨
    被告大學畢業之智識程度、經濟狀況小康、入監前開設二手
    商店、每月收入約新臺幣5萬元之家庭生活經濟狀況（見易
    字卷㈡第219），暨檢察官、被告、被害人就科刑範圍之意見
    等一切情狀（見本院110年度審易字第263號卷第57頁，易字
    卷㈡第220頁），量處如主文所示之刑，並諭知易科罰金之折
    算標準，以示懲儆。
  ㈣沒收：
　　按犯罪所得，屬於犯罪行為人者，沒收之；前二項之沒收，
    於全部或一部不能沒收或不宜執行沒收時，追徵其價額；第
    1項及第2項之犯罪所得，包括違法行為所得、其變得之物或
    財產上利益及其孳息；犯罪所得已實際合法發還被害人者，
    不予宣告沒收或追徵，刑法第38條之1第1項前段、第3項至
    第5項分別定有明文。查被告所竊取之瓦斯爐、熱水器維修
    工具及材料，為被告本案犯罪所得且未經發還予被害人，依
    刑法第38條之1第1項、第3項規定應予宣告沒收，並於全部
    或一部不能沒收或不宜執行沒收時，追徵其價額。至於被告
    所竊得之電鍋及變賣中古熱水器之價金600元既已返還被害
    人，業如前述，是依刑法第38條之1第5項之規定不予宣告沒
    收。
據上論斷，應依刑事訴訟法第299條第1項前段，判決如主文。
本案經檢察官楊冀華提起公訴，檢察官蔡元仕、郭季青、林在培
到庭執行職務。 　　
中　　華　　民　　國　 111 　年　　9 　　月　　22 　　日
                  刑事第一庭　法  官  鍾  晴
以上正本證明與原本無異。
如不服本判決應於收受送達後20日內向本院提出上訴書狀，並應
敘述具體理由。其未敘述上訴理由者，應於上訴期間屆滿後20日
內向本院補提理由書（均須按他造當事人之人數附繕本）「切勿
逕送上級法院」。
因疫情而遲誤不變期間，得向法院聲請回復原狀。
                              書記官  李欣頻　　
中　　華　　民　　國　　111 　年　　9 　　月　　22　　日
中華民國刑法第320條
意圖為自己或第三人不法之所有，而竊取他人之動產者，為竊盜
罪，處5年以下有期徒刑、拘役或50萬元以下罰金。
意圖為自己或第三人不法之利益，而竊佔他人之不動產者，依前
項之規定處斷。
前二項之未遂犯罰之。